【裁判字號】    98,易,674
【裁判日期】    981231
【裁判案由】    竊盜
【裁判全文】
臺灣基隆地方法院刑事判決               98年度易字第674號
公  訴  人  臺灣基隆地方法院檢察署檢察官
被      告  甲○○
            戊○
上列被告因竊盜案件，經檢察官提起公訴（98年度速偵字第432
號），被告就被訴事實為有罪陳述，本院裁定改為簡式審判程序
，判決如下：
    主  文
甲○○所犯如附表一編號一至五「所犯罪名」欄所示之罪，處如
附表一編號一至五「宣告刑」欄所示之刑，附表二所示扣案之物
品均沒收。應執行有期徒刑壹年陸月，附表二所示扣案之物品均
沒收。
戊○所犯如附表一編號一至四「所犯罪名」欄所示之罪，處如附
表一編號一至四「宣告刑」欄所示之刑，附表二所示扣案之物品
除編號三外，均沒收之。應執行有期徒刑壹年參月，附表二所示
扣案之物品除編號三外，均沒收之。
    事  實
一、甲○○、戊○基於意圖為自己不法所有之犯意聯絡，共同於
    下列時、地為竊盜行為：
(一)、於民國（下同）98年8月31日16時許，在台北縣萬里鄉○○
    村○○街2號1樓，由甲○○在外把風，戊○爬窗戶進入屋內
    ，開門讓甲○○進入屋內，2人竊取辛○○房間內所有明碁
    19吋液晶電腦螢幕1台，及抽屜內之印尼盾500元1張、菲律
    賓披索100元1張、菲律賓披索50元1張、菲律賓披索20元2張
    ，得手後逃逸。電腦螢幕2人持至基隆市○○路373號轉賣給
    不知情之資源回收商，得款新台幣（下同）152元，2人朋分
    花用。
(二)、於98年9月11日凌晨2時許，在台北縣萬里鄉○○村○○街5
    號1樓，由戊○在外把風，甲○○爬窗戶進入屋內，2人進入
    屋內竊取客廳乙○○所有電腦螢幕1台、手提電腦1台、隨身
    碟1台、SONY攝影機1台、數位相機2台、3000元、摩托羅拉
    手機1支、手錶1只等物，得手後逃逸。2人將上開贓物載至
    基隆市○○路轉賣給不知情之資源回收商，得款1925元，2
    人朋分花用。
(三)、於98年10月31日凌晨2時許，在基隆市○○路10號前，由戊
    ○把風，甲○○以自備之十字起字、一字起子（客觀上可為
    凶器）把外殼拆掉，觸動電線發動，竊取丙○○○所有車號
    K5B—651號重機車，得手後供2人騎乘。
(四)、於98年11月6日凌晨4時許，台北縣萬里鄉○○村○○街6號
    地下室1樓，甲○○以鐵撬（客觀上可為凶器）把門鎖破壞
    進入屋內，開門請戊○進入屋內，竊取己○○所有金嗓卡拉
    OK伴唱機1台、DVD放影機1台、擴大機1台，甲○○找戊○前
    來一同將上開贓物搬至屋外，並一同載運至基隆市○○路轉
    賣給不知情之資源回收，得款129元，2人朋分花用。
二、甲○○另基於意圖為自己不法之所有，於98年11月9日20時
    許，在台北縣萬里鄉○○村○○街16號前，以自備之老虎鉗
    （客觀上可為凶器）轉鬆螺絲，竊取庚○○所有車號JD3—
    477 號車牌1面，隨即懸掛在車號K5B—651號機車上。嗣於
    98年11月15日凌晨2時30分，在台北縣萬里鄉○○村○○街
    10號前，為警當場查獲，並在甲○○包包內起出印尼盾500
    元1張、菲律賓披索100元1張、菲律賓披索50元1張、菲律賓
    披索20元2張，扣得作案工具一字起子2支、十字起子2支、
    老虎鉗2支、鈑手1支、手電筒2支、機車錀匙1支等物。於同
    日3時許，在台北縣萬里鄉○○村○○街6號2樓空屋內，逮
    獲戊○，始查悉上情。
三、案經台北縣警察局金山分局報告臺灣基隆地方法院檢察署檢
    察官偵查起訴。
    理  由
壹、程序事項
一、按最重本刑為3 年以下有期徒刑、拘役或專科罰金之罪，以
    及刑法第320 條、第321 條之竊盜罪，經第二審判決者，不
    得上訴於第三審法院，刑事訴訟法第376 條第1 款、第2 款
    定有明文。又除簡式審判程序、簡易程序及第376 條第1 款
    基、第2款所列之罪之案件外，第一審應行合議審判，刑事
    訴訟法第284條之1亦定有明文。茲查，本案被告係犯刑法第
    第321條之罪，依上開規定得行獨任審判，合先敘明。
二、本件被告所犯者非為死刑、無期徒刑、最輕本刑為3年以上
    有期徒刑之罪或高等法院管轄第一審案件，其於準備程序進
    行中，先就被訴事實為有罪之陳述，經告知其簡式審判程序
    之旨，並聽取公訴人、被告之意見後，本院業已依刑事訴訟
    法第273條之1第1項之規定，裁定以簡式審判程序進行本案
    之審理。
貳、實體事項
一、上揭犯罪事實，業據被告甲○○、戊○於警詢、檢察官偵查
    及本院準備程序及審理時均坦承不諱，核與被害人辛○○、
    乙○○、丙○○○、己○○、庚○○於警詢指述情節相符，
    並有贓物認領保管單3張、台北縣政府警察局車輛尋獲電腦
    輸入單影本2張、查獲現場指認照片、附表二所示扣案物品
    足資佐證，足認被告上開自白與事實相符，堪可採信。本案
    事證明確，被告等所為上開竊盜犯行，洵堪認定，應依法論
    科。
二、按被告所持十字起子、一字起子、鐵撬、老虎鉗，客觀上對
    於人之身體、生命均足以產生危害，應係為兇器。又被告侵
    入己○○所有地下室1樓之住宅工作室竊盜，應認係住宅一
    部分。核被告所為，如事實一(一)所為，係犯刑法第321條第1
    項第2款逾越門扇之加重竊盜罪；如事實一(二)所為，係犯刑
    法第321條第1項第1款、第2款夜間侵入住宅逾越門扇加重竊
    盜罪；如事實一(三)所為，係犯刑法第321條第1項第3款攜帶
    兇器之加重竊盜罪；如事實一(四)所為，係犯刑法第321條第1
    項第1款、第2款、第3款夜間侵入住宅、毀越門扇、攜帶兇
    器之加重竊盜罪；如事實二所為，係犯刑法第321條第1項第
    3款攜帶兇器加重竊盜罪。事實一(一)至(四)所為，被告甲○○
    與戊○間，有犯意之聯絡，行為之分擔，應依刑法第28條論
    以共同正犯。被告甲○○與戊○所所共犯上開4次竊盜犯行
    與被告甲○○單獨所犯上開1次竊盜犯行，犯意各別，行為
    互異，侵害數不同之被害人之法益，自應予分論併罰。
三、爰審酌被告不思正常工作以取得錢財，因為貪圖一時之便及
    花用而為分別為5次、4次竊盜犯行，衡其犯罪動機、目的、
    手段、所生危害、智識程度、竊取財物價值及犯罪後坦承犯
    行，且機車、車牌尋獲等一切情狀，分別量處如附表一所示
    宣告刑，並定其應執行之刑，以資懲儆。扣案如附表二編號
    一、二、三、五、六，屬被告甲○○所有，為供犯罪所用之
    物；扣案如附表編號四屬被告甲○○所有，為供犯罪預備之
    物，業據被告供承在卷，爰依刑法第38條第1項第2款、第3
    項沒收之。
四、據上論斷，應依刑事訴訟法第284條之1、第273條之1、第299
    條第1項前段，刑法第321條第1項第1款、第2款、第3款、第
    28條、第51條第5款、第38條第1項第2款、第3項，刑法施行
    法第1條之1，判決如主文。
本案經檢察官丁○○到庭執行職務。
中    華    民    國    98    年    12    月    31   日
                  刑事第二庭法  官  陳伯厚
以上正本證明與原本無異。
如不服本判決應於收受送達後10日內向本院提出上訴書狀，並應
敘述具體理由；其未敘述上訴理由者，應於上訴期間屆滿後20日
內向本院補提理由書(均須按他造當事人之人數附繕本)「切勿逕
送上級法院」。
中    華    民    國    98    年    12    月    31    日
                            書記官  王惠萍
附錄論罪法條：
中華民國刑法第321條
（加重竊盜罪）
犯竊盜罪而有左列情形之一者，處 6 月以上、 5 年以下有期徒
刑：
一、於夜間侵入住宅或有人居住之建築物、船艦或隱匿其內而犯
    之者。
二、毀越門扇、牆垣或其他安全設備而犯之者。
三、攜帶兇器而犯之者。
四、結夥三人以上而犯之者。
五、乘火災、水災或其他災害之際而犯之者。
六、在車站或埠頭而犯之者。
前項之未遂犯罰之。
  附表一：
┌───┬───────┬───────────┬───────────────┐
│編號  │  犯罪事實    │  罪    名            │    宣告刑                    │
├───┼───────┼───────────┼───────────────┤
│一    │如事實一(一)    │  逾越門扇共同竊盜    │   甲○○、戊○各處有期徒刑   │
│      │              │                      │    柒月，扣案如附表二編號四  │
│      │              │                      │   、五均沒收。               │
├───┼───────┼───────────┼───────────────┤
│二    │如事實一(二)    │  夜間侵入住宅逾越    │   甲○○、戊○各處有期徒刑   │
│      │              │  門扇共同竊盜罪      │   捌月，扣案如附表二編號四   │
│      │              │                      │  、五均沒收。                │
├───┼───────┼───────────┼───────────────┤
│三    │如事實一(三)    │  攜帶兇器共同竊盜    │  甲○○、戊○各處有期徒刑    │
│      │              │                      │  柒月，扣案如附表二編號一    │
│      │              │                      │  、二、四、五、六均沒收。    │
├───┼───────┼───────────┼───────────────┤
│四    │如事實一(四)    │  夜間侵入住宅、毀越門│  甲○○、戊○各處有期徒刑    │
│      │              │  扇、攜帶兇器共同竊盜│  捌月，扣案如附表二編號四    │
│      │              │                      │  、五均沒收。                │
├───┼───────┼───────────┼───────────────┤
│五    │如事實二      │  攜帶兇器竊盜        │  甲○○處有期徒刑柒月，扣    │
│      │              │                      │  案如附表二編號三、四、五    │
│      │              │                      │  均沒收。                    │
└───┴───────┴───────────┴───────────────┘
  附表二：
┌─────┬──────────┬──────┬────────┐
│   編號   │       扣案物品     │     數量   │       所有人   │
├─────┼──────────┼──────┼────────┤
│    一    │      一字起子      │      2支   │      甲○○    │
├─────┼──────────┼──────┼────────┤
│    二    │      十字起子      │      2支   │      甲○○    │
│          │                    │            │                │
├─────┼──────────┼──────┼────────┤
│    三    │      老虎鉗        │      2支   │      甲○○    │
│          │                    │            │                │
├─────┼──────────┼──────┼────────┤
│    四    │      鈑手          │      1支   │      甲○○    │
│          │                    │            │                │
├─────┼──────────┼──────┼────────┤
│    五    │      手電筒        │      2支   │      甲○○    │
│          │                    │            │                │
├─────┼──────────┼──────┼────────┤
│    六    │      機車錀匙      │      1支   │      甲○○    │
│          │                    │            │                │
└─────┴──────────┴──────┴────────┘

司法院資訊處製作；財團法人民間司法改革基金會備份。
